【裁判字號】    95,訴,5747
【裁判日期】    950710
【裁判案由】    返還信用卡消費貸款
【裁判全文】
臺灣臺北地方法院民事判決              95年度訴字第5747號
原      告  國泰世華商業銀行股份有限公司
法定代理人  乙○○
訴訟代理人  丙○○
被      告  甲○○
上列當事人間返還信用卡消費貸款事件，本院於民國95年6月26
日言詞辯論終結，判決如下：
    主  文
被告應給付原告新台幣伍拾捌萬壹仟捌佰玖拾玖元，及其中新台
幣伍拾參萬玖仟貳佰柒拾元部分，自民國九十五年四月二十六日
起至清償日止，按年息百分之十九點七計算之利息。
訴訟費用由被告負擔。
    事實及理由
一、程序方面：按當事人得以合意定第一審管轄法院。但以關於
    由一定法律關係而生之訴訟為限，民事訴訟法第24條第1項
    定有明文。本件兩造約定由本院為第一審管轄法院，有約定
    條款第26條可按，本院自有管轄權。
二、原告起訴主張：被告於民國90年8月14日、92年5月19日，與
    原告成立信用卡使用契約，領用如附表所示之信用卡。依約
    被告就使用該信用卡所生之債務，負全部給付責任。被告領
    用上開信用卡後，即得於各特約商店記帳消費，依信用卡約
    定條款第14、15條之約定，應於當期繳款截止日前向原告全
    部清償，或以循環信用方式繳付最低應繳金額，逾期清償者
    依信用卡約定條款第15、21、22條之約定，除喪失期限利益
    外，應另行給付原告按年息19.7%計算之利息。惟至95年4月
    25日止，被告尚餘新台幣（下同）371,306元，及其中本金3
    42,958元未按期繳付。另被告復於93年9月24日與原告成立
    簡易通信貸款契約，向原告貸款21萬元，利息按年息18.5%
    計算，約定分36期清償，依年金法按月計付本息，併入信用
    卡帳單中與信用卡消費帳款一同繳納。依約定條款第1條之
    約定，如未依約於繳款期限前繳款或未繳足月付金時，原告
    得將未繳金額之本金部分，或經原告主張視為到期之本金部
    分，按信用卡循環利率（年息19.7 %）計算之利息。依約定
    條款第4、5條之約定，倘為延遲繳款經原告主張暫停被告信
    用卡之權利時，除喪失期間利益，視同全部到期。然至95年
    4月25日止，上述帳款尚餘210,593元，暨其中本金196,312
    元未按期繳付。總計，至95年4月25日止，被告尚有581,899
    元未按期繳付（含信用卡帳款金額為371,306元，簡易通信
    貸款帳款金額為210,593元），迭經催討無效，為此聲明如
    主文第1項所示。
三、被告辯以：被告確實有刷卡消費、借款，但因目前工作不穩
    定，沒辦法還錢，亦有與原告協商，但原告認被告不符合規
    定等語。並聲明：原告之訴駁回。
四、原告主張之上開事實，已據其提出債權明細報表、信用卡申
    請書暨約定條款、簡易通信貸款申請書暨約定書、歸戶查詢
    、歷史帳單彙總查詢等件為證，核屬相符，且為被告所不爭
    執，堪信原告之主張為真實。被告雖以前詞置辯，惟被告上
    開所辯，屬被告應以如何方式清償之問題，核與被告應負上
    開債務之責無關，是被告所辯仍不足採。從而，原告依信用
    卡使用及消費借貸契約請求被告給付如主文第1項所示之本
    金、利息，均有理由，應予准許。
五、據上論結，本件原告之訴為有理由，依民事訴訟法第78條，
    判決如主文。
中    華    民    國    95    年    7    月    10    日
                  民事第四庭    法  官  陳邦豪
以上正本係照原本作成。
如對本判決上訴，須於判決送達後二十日之不變期間內，向本院
提出上訴狀。
中    華    民    國    95    年    7    月    10    日
                                書記官  薛德芬


司法院資訊處製作；財團法人民間司法改革基金會備份。
